臺灣基隆地方法院刑事判決　　　　　　　　　　　　　　九十年度訴字第五一六號
　　檢　察　官　臺灣基隆地方法院檢察署檢察官
　　被　　　告　戊○○
　　　　　　　　丁○○
　　　　　　　　丙○○
　　右三人共同
　　選任辯護人　黃丁風
　　　　　　　　黃雅羚
　　被　　　告　甲○○
　　　　　　　　乙○○
　　右二人共同
　　選任辯護人　張美慧
右列被告等因殺人未遂等案件，經檢察官提起公訴（九十年度偵字第四六五號），本
院判決如左：
    主  文
本件公訴不受理。
    理  由
一、公訴意旨略以：被告戊○○與甲○○、乙○○均居住於基隆市○○區○○路、平
    二路一帶，三人為鄰廟廟祝與乩童關係；彼此互相認識且宿有嫌隙。被告戊○○
    於民國八十九年十二月二十七日十九時三十分許，在基隆市○○路二００號麵攤
    飲酒用餐，酒後與在該處鄰桌飲酒之被告甲○○、乙○○發生爭執，甲○○與乙○○竟基於共同傷害之犯意聯絡，徒手毆打戊○○；嗣被告戊○○被毆後返回其
    位於平二路十七號之住處，將被毆之事告訴其侄子即被告丁○○、丙○○，嗣於
    同日十九時五十分許，被告甲○○與乙○○二人再至被告戊○○住處尋釁，被告
    丁○○及丙○○共同基於傷害之犯意，夥同姓名年籍不詳之數人，徒手與甲○○
    、乙○○二人發生互毆；而被告戊○○另基於殺人不確定故意，趁雙方互毆扭打
    的混亂中，取出疑似水果刀之不明刀械一把（未扣案），朝甲○○及乙○○左側
    腹部等部位刺殺，乙○○於被數人圍毆及被戊○○刺殺之混亂中，扯下戊○○掛
    於頸間之項鍊一條（乙○○被訴搶奪部分，另為不起訴處分），並逃離至距打鬥
    現場二百公尺遠之平一路口。嗣後警方據民眾報案，前往打架現場處理，始得悉
    上情，因認被告戊○○所為，係涉犯刑法第二百七十一條第二項之殺人未遂罪嫌
    ；被告丁○○、丙○○、甲○○、乙○○均係涉犯同法第二百七十七條第一項之
    傷害罪嫌。
二、經查，本件公訴意皆認被告戊○○所為，係涉犯刑法第二百七十一條第二項之殺
    人罪嫌，無非係以被害人乙○○受有左側胸壁３×１×４公分及左側上腹腹壁１
    ×１×４公分之穿刺傷；甲○○受有前胸壁２×１×１公分之穿刺傷，從二人所
    受傷勢之部位均在胸、腹等臟器所在位置，及二人傷口之深淺度觀之，被告戊○○應有其行為可能致人於死之未必故意，資為論據。訊據被告戊○○堅決否認有
    殺人之犯意，辯稱：當時現場一團混亂，彼此互毆，我是順手拿起門邊桌上的指
    甲挫刀刺乙○○及甲○○等語，核與被告甲○○到院陳稱：與戊○○並無嫌隙，
    當時混亂中我看到乙○○已被刺傷，我沒有看到戊○○手上拿什麼東西，我上腹
    部靠近胸部位置被刺一下等語及被告乙○○陳稱：我看到戊○○手上有拿一個尖
    尖的物品，有手柄露出尖尖的部分，我共被刺二下等語觀之，被告戊○○與乙○○、甲○○間並無宿怨，而被告戊○○手上所持之器械，並非屬於銳利之刀械，
    是其應無殺人之犯意；且經本院函查財團法人長庚紀念醫院基隆分院結果，被告
    乙○○、甲○○於八十九年十二月二十七日至該院就診時，乙○○生命徵象穩定
    ，依當時傷勢應無生命危險，而甲○○生命徵象穩定，經胸部Ｘ光片及床邊超音
    波檢查均無異常，當時傷勢亦無生命危險，是依被告乙○○、甲○○之傷勢暨受
    傷部分觀之，應僅屬普通傷害之犯行，公訴意旨漏未斟酌此點，而認被告係犯刑
    法第二百七十一條第二項之殺人未遂罪嫌，尚有未洽，惟其基本事實同一，本院
    自應予審理，並變更其起訴法條為同法第二百七十七條第一項之傷害罪嫌。
三、按告訴乃論之罪，告訴人於第一審辯論終結前得撤回其告訴，又告訴經撤回者，
    應諭知不受理之判決，刑事訴訟法第二百三十八條第一項、第三百零三條第三款
    定有明文。
四、查本件被告兼告訴人戊○○、甲○○、乙○○告訴被告戊○○、丁○○、丙○○
    、甲○○、乙○○傷害案件，起訴書認為被告丁○○、丙○○、甲○○、乙○○
    係觸犯刑法第二百七十七條第一項之傷害罪，本院審理結果亦認為被告戊○○係
    犯刑法第二百七十七條第一項之傷害罪，並變更檢察官之起訴法條，而依同法第
    二百八十七條前段之規定，均須告訴乃論。茲據被告兼告訴人戊○○、甲○○、
    乙○○撤回告訴，依照首開說明，本件爰不經言詞辯論，逕為諭知不受理之判決
據上論斷，應依刑事訴訟法第三百條、第三百零三條第三款、第三百零七條，判決如
主文。
中      華      民      國    九十一    年      二      月    二十七    日
                                臺灣基隆地方法院刑事第三庭
                                      法  官    何  怡  
右正本證明與原本無異。
對於本件判決如有不服，應於收受送達後十日內，向本院提出上訴書狀，上訴於臺灣
高等法院，並按他造當事人之人數附具繕本。
                                      書記官    湯  惠  芳
中      華      民      國    九十一    年      三      月      五      日
